臺灣臺中地方法院刑事判決
111年度易字第720號
公  訴  人  臺灣臺中地方檢察署檢察官
被      告  賴晉偉


上列被告因詐欺案件，經檢察官提起公訴（110年度偵字第37419
號），被告於本院準備程序進行中，就被訴事實為有罪之陳述，
經告知簡式審判程序之旨，並聽取當事人之意見後，本院合議庭
裁定由受命法官獨任依簡式審判程序審理，判決如下：
    主    文
賴晉偉犯詐欺取財罪，處有期徒刑陸月，如易科罰金，以新臺幣
壹仟元折算壹日。緩刑貳年。
    犯罪事實
一、賴晉偉與林芷筠前為男女朋友關係（業於民國109年2、3月
    間協議分手），竟意圖為自己不法之所有，基於詐欺取財之
    接續犯意，於108年9月27日至110年1月29日期間，以「需要
    臺灣韓國兩地跑、無法返回臺灣及罹患疾病需看醫生（如罹
    患腸胃炎、吃錯藥及重度焦慮症等）」等虛構情節，訛騙林
    芷筠，致使林芷筠陷於錯誤，先後匯款至賴晉偉提供之其祖
    父賴森茂所申設國泰世華商業銀行帳戶（帳號詳卷，下稱國
    泰世華帳戶），總計新臺幣（下同）2,292,000元;又於110
    年1月22日及同年3月20日，再度上開虛構事由要求林芷筠交
    付現金，致使林芷筠陷於錯誤，先後在臺北市內湖區之不詳
    處所及臺中市北區一中商圈附近，交付各30萬元、150萬元
    給賴晉偉，而以前述詐術自林芷筠詐得共計4,092,000元。
二、案經林芷筠訴由嘉義縣警察局水上分局報告臺灣臺中地方檢
    察署檢察官偵查起訴。
    理    由
一、本件被告所犯係死刑、無期徒刑或最輕本刑為三年以上有期
    徒刑或高等法院管轄第一審案件以外之罪，其於準備程序期
    日就被訴事實為有罪之陳述，經本院告知簡式審判程序之旨
    ，並聽取公訴人及被告之意見後，依刑事訴訟法第273條之1
    第1項規定，裁定由受命法官獨任進行簡式審判程序，且依
    同法第273條之2規定，不適用傳聞法則有關限制證據能力之
    相關規定，合先敘明。
二、上揭犯罪事實，業據被告賴晉偉於本院準備程序及審理時坦
    承不諱（見本院卷P42、P52），且有告訴人林芷筠於警詢時
    及偵查中之指證可按(見偵卷P23至26、P145至147、P153至1
    56)，並有國泰世華帳戶之基本資料及交易明細表、告訴人
    之受騙款項交易明細、告訴人帳戶之交易明細表、告訴人與
    被告以通訊軟體之文字對話紀錄影本、衛生福利部中央健康
    保險署111年3月7日健保中字第1119426805號函、被告自108
    年9月1日至110年1月22日之入出境資訊連結作業資料(見偵
    卷P27至62、P71至77、P79至115、P117至131、P171至175、
    P183)、嘉義縣警察局水上分局111年1月5日嘉水警偵字第11
    00027400號函暨檢附彩色LINE對話紀錄截圖、錄音檔逐字稿
    (見核交卷P7、P9至31、P35)在卷可佐，足認被告前揭任意
    性自白與事實相符，堪予採信。是本案事證明確，被告上開
    犯行，洵堪認定，應依法論罪科刑。　
三、論罪科刑
  ㈠核被告賴晉偉所為，係犯刑法第339條第1項之詐欺取財罪。
    被告係基於同一犯罪決意，於密接時、地，接續詐使告訴人
    多次交付款項，而侵害同一法益，其各行為之獨立性均極為
    薄弱，依一般社會健全觀念，在時間差距上，難以強行分開
    ，在刑法評價上，以視為數個舉動之接續施行，合為包括之
    一行為予以評價，較為合理，為接續犯，而應論以1次詐欺
    取財罪名。
  ㈡爰以被告之責任為基礎，審酌：1.被告為獲取財物，利用與
    告訴人交往後對告訴人了解情形及信賴關係，以上開詐術向
    告訴人詐取款項，致使告訴人受有財產上損害，所為確有不
    該，應予非難。2.被告坦承犯行，並已告訴人調解成立，且
    已依約如數賠付之犯後態度，告訴人並表明不再追究被告法
    律責任之情形(參見偵卷P165至166之本院調解程序筆錄、本
    院卷P29、P31至33、P55之本院電話紀錄、告訴人陳述意見
    狀、被告所提郵政跨行匯款申請書)。3.被告前無犯罪紀錄
    之素行情形，有臺灣高等法院被告前案紀錄表在卷為憑。4.
    被告自陳之智識程度、家庭經濟狀況（見本院卷P52至53）
    暨本案犯行情節、所生實害情形等一切情狀，量處如主文所
    示之刑及諭知易科罰金之折算標準，以示懲戒。
四、緩刑
　　被告未曾因故意犯罪受有期徒刑以上刑之宣告，且犯後坦承
    犯行，並已與告訴人調解成立及依約如數賠償，亦具悔意，
    其因一時失慮、誤觸刑典，經此偵審教訓，當知所警惕，信
    無再犯之虞，本院綜核各情，認所宣告之刑，以暫不執行為
    適當，依刑法第74條第1項第1款之規定，宣告緩刑2年，以
    啟自新。
五、沒收
　　查被告就本案詐取上開犯罪所得4,092,000元乙事所生爭執
    ，已與告訴人調解成立，並依約如數賠償乙節，已如前述，
    則被告與告訴人既已就被告取得上開犯罪所得乙事所生債務
    爭執，依彼此先前財物往來等情形，而合意總結以一定債權
    數額填補告訴人所損害，被告並已約賠付告訴人，是依上開
    債務總結及被告已依約賠付情形，應認被告已將本案上開犯
    罪所得實際返還告訴人，爰依刑法第38條之1第5項規定，不
    予宣告沒收或追徵。　　
據上論斷，應依刑事訴訟法第273條之1第1項、第299條第1項前
段，刑法第339條第1項、第41條第1項前段、第74條第1項第1款
、第38條之1第5項，刑法施行法第1條之1第1項，判決如主文。
本案經檢察官林依成提起公訴，檢察官林卓儀到庭執行職務。
中　　華　　民　　國　　111 　年　　6 　　月　　 2　　日
                  刑事第二庭    法  官  王振佑
以上正本證明與原本無異。
如不服本判決應於收受判決後20日內向本院提出上訴書狀，並應
敘述具體理由；其未敘述上訴理由者，應於上訴期間屆滿後20日
內向本院補提理由書（均須按他造當事人之人數附繕本）「切勿
逕送上級法院」。
                                書記官  王淑燕
中　　華　　民　　國　　111 　年　　6 　　月　　 2　　日
附錄論罪科刑法條:
刑法第339條第1項
意圖為自己或第三人不法之所有，以詐術使人將本人或第三人之
物交付者，處 5 年以下有期徒刑、拘役或科或併科 50 萬元以
下罰金。